【裁判字號】    99,審易,411
【裁判日期】    990413
【裁判案由】    竊盜
【裁判全文】
臺灣士林地方法院刑事判決             99年度審易字第411號
公  訴  人  臺灣士林地方法院檢察署檢察官
被      告  甲○○
上列被告因竊盜案件，經檢察官提起公訴（99年度偵字第1108號
、第1278號），被告於準備程序中就被訴事實為有罪之陳述，經
本院裁定改依簡式程序審理，並判決如下：
    主  文
甲○○竊盜，累犯，處有期徒刑玖月；又竊盜，累犯，處有期徒
刑伍月，應執行有期徒刑壹年。
    事  實
一、甲○○前因連續竊盜、施用毒品案件，經本院分別以92年度
    易字第568 號判決判處有期徒刑2 年4 月確定及以92年度易
    字第696 號判決判處有期徒刑10月確定，上開2 案嗣經本院
    以93年度聲字第251 號裁定定應執行有期徒刑3 年確定，於
    民國95年3 月21日縮短刑期假釋出監，所餘期間付保護管束
    ，並於95年8 月10日保護管束期滿未經撤銷視為執行完畢。
    詎其猶不知悛悔，復意圖為自己不法之所有，而基於竊盜之
    犯意，分別為如下之犯行：
(一)、於98年5 月15日下午2 時或3 時許，在臺北縣淡水鎮○○路
    100 號對面路邊，趁丙○○所有車牌號碼HV─0712號自小貨
    車車窗未關且無人看管之際進入車內，徒手接線發動該車引
    擎，將車駛離而竊取得手，並供己代步之用。嗣因丙○○查
    覺車輛遭竊後報警處理，經警於98年5 月15日晚間9 時5 分
    ，在臺北縣三重市○○○路288 號尋獲該車，並在車內採得
    可疑之檳榔渣，經送DNA 型別鑑驗後，證實與甲○○之DNA-
    STR型別相符，始偵悉上情。
(二)、復於98年7 月31日上午6 時或7 時許，在臺北縣淡水鎮○○
    街197 號，持隨地撿拾之石頭，擊破停放在該處由乙○○持
    有使用之車牌號碼5088─HA號自用小客車右後座車窗玻璃（
    毀損部分，未據告訴），再進入車內竊取佛珠1 串（價值約
    新臺幣1,000 元），得手後隨即離去。嗣因乙○○發覺後報
    警處理，經警在車內採得可疑血跡，經送DNA 型別鑑驗後，
    證實與甲○○之DNA-STR 型別相符，始偵悉上情。
二、案經臺北縣政府警察局淡水分局、三重分局分別報告臺灣士
    林地方法院檢察署檢察官偵查起訴，並經本院改依簡式程序
    審理。
    理  由
一、按簡式審判程序之證據調查，不受第159 條第1 項之限制，
    刑事訴訟法第273 條之2 定有明文，是依上開規定，於行簡
    式審判程序之案件，被告以外之人於審判外之陳述，除有其
    他不得作為證據之法定事由外，應認具有證據能力。查本件
    如下引用被告以外之人於審判外之陳述，因本案採行簡式審
    判程序，復無其他不得做為證據之法定事由，揆諸首揭說明
    ，應認均具有證據能力，合先敘明。
二、前揭犯罪事實，業據被告甲○○於警詢時、偵查中、本院準
    備程序及審理時迭承不諱（參見臺灣士林地方法院檢察署99
    年度偵字第1278號卷第3 頁至第4 頁，99年度偵字第1108號
    卷第4 頁至第5 頁、第32頁至第33頁，本院卷第26頁、第30
    頁、第32頁）；其中犯罪事實一、(一)部分，核與被害人丙○○於警詢時指述車輛遭竊之被害情節相符（參見同上第1278
    號卷第6 頁至第7 頁、第8 頁至第9 頁），又員警於上開時
    、地尋獲遭竊之車號HV─0712號自小貨車後，在該車內採得
    可疑之檳榔渣，經送DNA 型別鑑驗，證實檢出之DNA-STR 型
    別與被告之DNA-STR 型別相符乙節，亦有勘查採證同意書影
    本、證物清單影本及內政部警政署刑事警察局98年11月5 日
    刑醫字第0980154926號函所附之鑑驗書影本等件在卷可稽（
    附於同上第1278號偵卷第12頁、第14頁、第10頁至第11頁）
    ，此外，並有臺北縣政府警察局車輛協尋電腦輸入單影本、
    車輛尋獲輸入單影本、被害人丙○○領回遭竊車輛後出具之
    贓物認領保管單影本各1 份及現場照片影本8 張附卷可查（
    附於同上第1278號偵卷第15頁、第16頁至第17頁、第19頁至
    第22頁）；犯罪事實一、(二)部分，核與被害人乙○○於警詢
    時指述其持有使用之前揭車輛，於前揭時、地遭人敲破右後
    車窗後竊走車內友人所有之佛珠1 串之被害情節相符（參見
    同上第1108號卷第6 頁至第6-1 頁、第7 頁至第8 頁），又
    員警於上開竊案發生後據報前往現場勘查，並在車內採得可
    疑血跡，經送DNA 型別鑑驗，證實檢出之DNA-STR 型別與被
    告之DNA-STR 型別相符乙節，亦有勘查採證同意書影本、證
    物清單影本及上開內政部警政署刑事警察局函所附之鑑驗書
    影本等件在卷可按（附於同上第1108號偵卷第10頁、第11頁
    、第13頁至第14頁），此外，並有現場照片影本7 張附卷可
    考（附於同上第1108號偵卷第15頁至第21頁）。綜上事證參
    互析之，足認被告自白與事實相符，可以採信，本案事證至
    為明確，被告犯行堪以認定，應依法論科。
三、核被告甲○○2 次所為，均係犯刑法第320 條第1 項之竊盜
    罪。被告所犯上開2 罪，犯意各別，行為互殊，應予分論併
    罰。又被告有如事實欄所載前案科刑及執行之情形，有臺灣
    高等法院被告前案紀錄表在卷可查，其於有期徒刑執行完畢
    後5 年內，故意再犯本案有期徒刑以上之各罪，均為累犯，
    應依刑法第47條第1 項之規定加重其刑。爰審酌被告正值盛
    年，不思循正當途徑獲取財物，一再行竊，對被害人等之財
    產法益已造成危害，並考量其竊得財物之價值及行竊所得車
    輛部分，已由被害人丙○○領回之犯罪危害程度、犯後坦承
    犯行，然迄未賠償被害人乙○○所受損害之犯後態度，並其
    犯罪之動機、目的、手段及其智識程度、生活狀況等一切情
    狀，分別量處如主文所示之刑，並依法定其應執行之刑，以
    示懲儆。公訴人就犯罪事實一、(一)犯行部分具體求處有期徒
    刑10月，固非無見，惟本院斟酌前開事項，認公訴人所求刑
    度尚嫌過重，附此敘明。
據上論斷，應依刑事訴訟法第299 條第1 項前段、第273 條之1
第1 項，刑法第320 條第1 項、第47條第1 項、第51條第5 款，
刑法施行法第1 條之1 ，判決如主文。
本案經檢察官張紜瑋到庭執行職務。
中    華    民    國    99    年     4    月    13    日
                  刑事第一庭法  官  吳祚丞
以上正本證明與原本無異。
如不服本判決應於收受判決後10日內向本院提出上訴書狀，並應
敘述具體理由；其未敘述上訴理由者，應於上訴期間屆滿後20日
內向本院補提理由書（均須按他造當事人之人數附繕本）「切勿
逕送上級法院」。
                            書記官  丁梅芬
中    華    民    國    99    年     4    月    13    日
附錄論罪科刑法條：
刑法第320條第1項
意圖為自己或第三人不法之所有，而竊取他人之動產者，為竊盜
罪，處 5 年以下有期徒刑、拘役或 5 百元以下罰金。

司法院資訊處製作；財團法人民間司法改革基金會備份。
